【裁判字號】    99,審易,1110
【裁判日期】    990806
【裁判案由】    毒品危害防制條例
【裁判全文】
臺灣士林地方法院刑事判決            99年度審易字第1110號
公  訴  人  臺灣士林地方法院檢察署檢察官
被      告  甲○○
上列被告因違反毒品危害防制條例案件，經檢察官提起公訴（99
毒偵字第697號），本院判決如下：
    主  文
本件免訴。
    理  由
一、公訴意旨略以：被告甲○○前因施用毒品案件，經臺灣板橋
    地方法院以88年度毒聲字第2753號裁定送觀察、勒戒後，認
    無繼續施用毒品之傾向，於民國88年5月21日執行完畢釋放
    出所，並經臺灣板橋地方法院檢察署檢察官以88年度偵字第
    11042號為不起訴處分確定。復於前開觀察、勒戒執行完畢
    釋放後5年內之91年間，再犯施用第二級毒品案件，經本院
    以91年度毒聲字第1121號裁定送觀察、勒戒後，認有繼續施
    用毒品之傾向，經本院以91年度毒聲字第1344號裁定送強制
    戒治，並經臺灣士林地方法院檢察署以91年度毒偵字第706
    號聲請簡易判決處刑，經本院以92年度士簡字第151號判決
    判處有期徒刑3月確定，仍未戒除毒癮，經觀察勒戒執行完
    畢釋放，5年內屢因施用毒品案件，先後為法院判處罪刑確
    定後，復基於施用第二級毒品甲基安非他命之犯意，於99年
    2月10日下午2時10分為警採尿回溯前96小時內之某時，在不
    詳地點，以不詳方式，施用第二級毒品甲基安非他命1次。
    因認被告涉犯毒品危害防制條例第10條第2項之施用第二級
    毒品罪。
二、按案件曾經判決確者，應諭知免訴之判決，刑事訴訟第302
    條第1 款定有明文。又按，甲基安非他命經口服投與後，約
    百分之70於24小時內自尿中排出，約百分之90於96小時內自
    尿中排出，由於目前國內尿液中甲基安非他命之檢驗僅為鑑
    定其是否呈陽性反應，尚未定其含量，且甲基安非他命成分
    之檢出與其投與方式、投與量、個人體質、採尿時間與檢測
    儀器之精密度等諸多因素有關，因此僅憑尿液中呈甲基安非
    他命陽性反應，並無法確實推算吸食時間距採集時間之長短
    ，惟依上述資料推斷，最長可能不會超過4 日即96小時，此
    經行政院衛生署藥物食品檢驗局於81年2 月8 日以（81）藥
    檢壹字第001156號函釋明在案。由是以觀，施用甲基安非他
    命者，於逾四日即96小時後，可能僅由尿液排出百分之90之
    安非他命，但剩餘之百分之10，則未代謝完全而仍可自尿中
    排出。故若於經過96小時後採集尿液送鑑定，仍可能自尿液
    中驗出微量之甲基安非他命甚為顯然。經查：
（一）被告前曾於99年2 月5 日晚間9 時21分為警通知到案訊問
      ，並於2 月6 日上午1 時30分經警採集之尿液檢體，送由
      臺灣檢驗科技股份有限公司（下稱臺灣公司）檢驗結果，
      呈安非他命類陽性反應，且甲基安非他命濃度為27898ng/
      ml（下稱系爭前案），有臺灣公司濫用藥物檢驗報告附卷
      可稽（見臺灣士林地方法院檢察署99年度毒偵字第359 號
      偵查卷第33頁）。而本案被告於99年2 月10日為警通知到
      案訊問，並於同日下午2 時10分再經警採集之尿液檢體，
      送由臺灣尖端先進生技醫藥科技股份有限公司（下稱尖端
      公司）檢驗結果，亦呈安非他命類陽性反應，惟甲基安非
      他命濃度已降為5190ng/ml ，復有尖端公司濫用藥物檢驗
      報告存卷可參（見臺灣士林地方法院檢察署99年度毒偵字
      第697 號偵查卷第24頁）。而由上開2 份檢驗報告所示，
      被告體內之甲基安非他命濃度確因時間經過呈現減少之情
      形。本件被告系爭前案採取尿液時間為99年2 月6 日上午
      1 時30分，本案採取尿液時間為99年2 月10日下午2 時10
      分，前後時間差距約4 日又14小時，而先後送驗結果，亦
      呈現甲基安非他命濃度降低之情形，衡諸前述說明本案尿
      液呈陽性反應無法排除被告係於本案採尿前回溯96小時內
      之期間或逾4 日之一定合理代謝期間內即系爭前案採尿前
      之某時施用甲基安非他命1 次所致。足見被告辯稱：本案
      採集尿液驗出微量甲基安非他命濃度為5190ng/ml ，可能
      係系爭前案採集驗尿前施用第二級毒品甲基安非他命之殘
      留量所致，尚非無據。
（二）再查，被告因系爭前案查獲，經檢察官認定於99年2 月5
      日上午某時，在其位於臺北縣汐止市○○○路255 號6 樓
      住處，施用第二級毒品甲基安非他命，而以臺灣士林地方
      法院檢察署以99年度毒偵字第359 號提起公訴，並經本院
      於99年4 月30日以99年度審易字第506 號判處有期徒刑9
      月，於99年5 月23日確定之事實，有上開聲請簡易判決處
      刑書、刑事判決及臺灣高等法院被告前案紀錄表存卷可按
      ，並經本院調閱99年度審易字第506 號刑事卷宗核閱無訛
      。本案檢察官起訴者又為「99年2 月10日下午2 時10分為
      警採尿前之施用第二級毒品犯行」，而本案驗尿報告與系
      爭前案驗尿報告所呈之陽性反應，既均係因系爭前案所指
      之99年2 月5 日施用犯行所致，則當可認檢察官本案起訴
      所指之施用犯行與系爭前案犯罪事實同一。系爭前案判決
      確定之效力自及於本案，揆諸前開說明，爰不經言詞辯論
      ，逕為免訴判決之諭知。
據上論斷，應依刑事訴訟法第302 條第1 款、第307 條判決如主
文。
中    華    民    國    99    年    8     月    6     日
                  刑事第一法庭法  官  王沛雷
以上正本證明與原本無異
如不服本判決應於送達後10日內向本院提出上訴狀
                              書記官  吳尚文
中    華    民    國    99    年    8     月    6     日

司法院資訊處製作；財團法人民間司法改革基金會備份。
